臺灣屏東地方法院交通事件裁定        100年度交聲字第326號
原處分機關  交通部公路總局高雄區監理所屏東監理站
異  議  人
即受處分人  洪健津
上列受處分人因違反道路交通管理處罰條例事件，對於交通部公
路總局高雄區監理所屏東監理路於民國100 年8 月31日所為之處
分（原處分案號：屏監違字第裁82-JC0000000號），聲明異議，
本院裁定如下：
    主  文
異議駁回。
    理  由
一、原處分意旨略以：異議人即受處分人洪健津於民國100 年8
    月20日17時10分許，駕駛車牌號碼XM-423號營業運貨曳引車
    ，行經南投縣魚池鄉台21線56.7公里時，因有汽車駕駛人駕
    駛汽車肇事，無人受傷或死亡而未依規定處置逃逸之違規事
    實，為警攔停掣單舉發，嗣原處分機關即交通部公路總局高
    雄區監理所屏東監理站認異議人上開情形違反道路交通管理
    處罰條例第62條第1 項之規定，裁處異議人應吊扣聯結車職
    業駕駛執照1 個月及應參加道路交通安全講習等語（另原處
    分機關裁處異議人罰鍰新臺幣3,000 元部分，異議人業已繳
    納罰鍰完畢）。
二、聲明異議意旨略以：伊因駕駛營業貨運曳引車，因屬大型車
    發生輕微擦撞，且當時自小客車駕駛並無上前告知已發生擦
    撞，伊並無察覺等語。
三、按汽車駕駛人駕駛汽車肇事，無人受傷或死亡而未依規定處
    置者，處1,000 元以上3,000 元以下罰鍰；逃逸者，並吊扣
    其駕駛執照1 個月至3 個月，道路交通管理處罰條例第62條
    第1 項定有明文。本件異議人於上揭時、地駕駛前開車牌號
    碼之營業貨運曳引車劉珍坤所有之車牌號碼HV-8021 號自小
    客車，與發生交通事故，其後異議人並未停留於車禍現場而
    逕自駛離之情，業據劉珍坤於警詢供陳在卷（見本院卷第22
    至23頁），並有南投縣政府察局道路交通事故當事人登記聯
    單、上開自小客車車損照片、本院勘驗筆錄在卷可考（見本
    院卷第25、27、31頁），是上開事實應可認定。
四、異議人雖辯稱：「伊並無察覺擦撞」云云。惟觀以行車記錄
    器所拍攝下本件車禍肇事過程之影片，異議人車撞擊劉珍坤
    之自小客車之位置係在其車之右前車頭；又本件自小客車左
    後側之車門呈明顯凹陷，並留有異議人車白色漆之痕跡，而
    該車油箱蓋亦因與異議人之車擦撞而翹起（見前揭車損照片
    ）；復佐以異議人於警詢時自承：「伊車上當時一共有4 人
    」等語（見本院卷第20頁）。故由自小客車車損狀況可知兩
    車發生擦撞時，擦撞力道並非輕微，而異議人在此撞擊位置
    應無視線死角，尚可經由其右方後照鏡清楚辨識其車右方車
    輛之狀況下，應可知悉異議人所駕駛之車與業與他車發生擦
    撞。縱異議人未發覺，亦可由當時搭乘異議人車之乘客發現
    該車有與他車擦撞之情況，而即行告知異議人，是異議人所
    辯顯與事實不符，本院自難憑採。至異議人稱舉發員警處理
    過重及業與對方達成和解乙節，均與認定異議人有無首揭交
    通違規行為無涉，併予敘明。
五、依道路交通事件處理辦法第18條，爰裁定如主文。
中    華    民    國   100    年    12    月    19    日
                  交通法庭      法  官  羅森德
以上正本證明與原本無異。
如不服本裁定應於收受送達後5 日內向本院提出抗告書狀敘述抗
告之理由抗告於臺灣高等法院高雄分院。
中    華    民    國   100    年    12    月    19    日
                                書記官  盧姝伶